【裁判字號】    98,易緝,14
【裁判日期】    981014
【裁判案由】    竊盜
【裁判全文】
臺灣臺東地方法院刑事判決              98年度易緝字第14號
公  訴  人  臺灣臺東地方法院檢察署檢察官
被      告  甲○○
選任辯護人  財團法人法律扶助基金會李泰宏律師
上列被告因竊盜案件，經檢察官提起公訴（97年度偵字第2100號）
，被告於準備程序中為有罪之陳述，經本院合議庭裁定以簡式審
判程序審理，判決如下：
    主  文
甲○○結夥三人以上，攜帶兇器竊盜，累犯，處有期徒刑壹年捌
月。未扣案之一字起子壹把沒收。
    事  實
一、甲○○曾於民國93年間因竊盜案件，經本院以93年度東簡字
    第212號判決判處有期徒刑3月確定，而於93年12月29日易科
    罰金執行完畢，猶不知悔改，竟與周秋峰、陳清松二人（上
    開二人所涉竊盜部分，業經本院以98年度審易字第21號判決
    分別判處有期徒刑1年8月及1年2月確定），共同意圖為自己
    不法之所有，於97年4月21日凌晨1時許，前往臺東縣卑南鄉
    ○○村○○道路，由周秋峰在旁留意有無他人經過、警戒四
    周狀況，避免他人發覺，甲○○持其所有客觀上足供兇器使
    用之一字起子1把（含握把約20至30公分，未扣案），破壞
    停放於該處登記為新宏順交通股份有限公司（以下簡稱新宏
    順公司）所有（按實際上屬乙○○所有，靠行登記在新宏順
    公司名下）車牌號碼460-HC號營業大貨車（價值約新臺幣【
    下同】2,500,000元，94年10月出廠，毀損部分未據告訴）
    之車門後發動引擎而竊取之，得手後即駕車（附載周秋峰）
    離去，陳清松則負責駕駛車牌號碼6329-MK號自用小客車在
    前引導，並以行動電話向周秋峰及甲○○通報森永派出所未
    設站臨檢後，共同將上開大貨車駛往高雄縣大寮鄉某公墓處
    藏放。嗣由甲○○負責聯絡買主，以120,000元之代價將上
    開竊得之大貨車出售予王復碧（未據起訴）後，計由周秋峰
    及陳清松各分得60,000元（現金8,000元與價值約52,000 元
    之汽車1輛）及35,000元，餘款歸甲○○所有。嗣於97年4月
    22日上午12時22分許，因乙○○發覺失竊而報警處理，經警
    調閱監視錄影畫面，始悉上情。
二、案經臺東縣警察局大武分局報請臺灣臺東地方法院檢察署檢
    察官偵查起訴。
    理  由
一、本件被告甲○○所犯係死刑、無期徒刑或最輕本刑為3年以
    上有期徒刑或高等法院管轄第一審案件以外之罪，其於準備
    程序進行中，先就被訴事實為有罪之陳述，經本院告知簡式
    審判程序之旨，並聽取檢察官及被告之意見後，經合議庭裁
    定由受命法官獨任進行簡式審判程序，是依刑事訴訟法第
    273條之2規定，本件之證據調查，不受同法第159條第1項、
    第161條之2、第161條之3、第163條之1及第164條至第170條
    規定之限制，合先敘明。
二、上揭犯罪事實，業據被告於本院審理中坦承不諱（見本院卷
    第26、59至60、68頁），核與證人即被害人乙○○於警詢中
    所指訴之遭竊情節（見警卷第45至49頁）、證人徐彩鈴於警
    詢中證述車牌號碼6329-MK號自用小客車平時為被告甲○○
    所使用（見警卷第42至44頁）及證人即共同被告周秋峰、陳
    清松分別於偵訊及本院98年度審易字第21號案件審理中所證
    述之行竊過程（見偵卷第17至18、33至35頁、本院98年度審
    易字第21號卷第63至66頁）等情大致相符，並有刑案現場測
    繪圖、監視器畫面翻拍照片14張、刑案現場照片6張、臺東
    縣警察局臺東分局東興派出所受理各類案件紀錄表、車牌號
    碼460-HC、6329-MK號車籍查詢基本資料詳細畫面在卷可稽
    （見警卷第50至59、68-70、71至76頁），足徵被告上開之
    任意性自白與事實相符，應堪採信。本件事證明確，被告犯
    行洵堪認定，應予依法論科。
三、按刑法第321條第1項第3款之攜帶兇器竊盜罪，係以行為人
    攜帶兇器竊盜為其加重條件，此所謂兇器，其種類並無限制
    ，凡客觀上足對人之生命、身體、安全構成威脅，具有危險
    性之兇器均屬之，且祇須行竊時攜帶此種具有危險性之兇器
    為已足，並不以攜帶之初有行兇之意圖為必要（最高法院79
    年臺上字第5253號判例可資參照）。查被告甲○○於行竊時
    所攜帶之一字起子1把，屬金屬材質，且係其持以破壞車門
    所用之物，業經其供明在卷，於客觀上自足以對人之生命、
    身體、安全構成威脅，而為兇器之一種，核其所為，係犯刑
    法第321條第1項第4款、第3款之結夥攜帶兇器竊盜罪。又被
    告甲○○與共同被告周秋峰及陳清松間就上開加重竊盜犯行
    ，有犯意聯絡及行為分擔，應論以共同正犯。又被告曾於93
    年間因竊盜案件，經本院以93年度東簡字第212號判決判處
    有期徒刑3月確定，而於93年12月29日易科罰金執行完畢，
    此有臺灣高等法院被告前案紀錄表附卷可參，其前曾受有期
    徒刑之執行完畢，於5年以內故意再犯本件最重本刑為有期
    徒刑以上之罪，為累犯，應依刑法第47條第1項之規定加重
    其刑。爰審酌被告曾有多次竊盜前科，此有上開前案紀錄表
    在卷可參，其正值壯年，竟不思正途獲取財物，僅因缺錢花
    用，即攜帶兇器以上開方式竊取他人財物，嚴重破壞社會秩
    序及他人財產安全，且犯罪所得財物價值鉅大，迄今亦未能
    與被害人達成和解，惟念及其於犯後尚能坦承犯行，態度尚
    可，兼衡酌其品行、犯罪動機、目的、手段、生活狀況不佳
    、智識程度、犯罪所得之利益及所生之損害等一切情狀，量
    處如主文所示之刑。
四、未扣案之一字型螺絲起子1支，係供犯罪所用之物，且為被
    告所有，業經其供明在卷，爰依刑法第38條第1項第2款之規
    定宣告沒收。
據上論斷，應依刑事訴訟法第273條之1第1項、第299條第1項前
段，刑法第28條、第321條第1項第3款、第4款、第47條第1項、
第38條第1項第2款，判決如主文。
本案經檢察官丙○○到庭執行職務。
中    華    民    國    98    年    10    月    14    日
                  刑事第三庭  法  官  彭凱璐
以上正本證明與原本無異。
如不服本判決應於收受送達後10日內向本院提出上訴書狀，並應
敘述具體理由；其未敘述上訴理由者，應於上訴期間屆滿後20日
內向本院補提理由書（均須按他造當事人之人數附繕本）。「切
勿逕送上級法院」。告訴人或被害人對於本判決如有不服，請書
具不服之理由狀，請求檢察官上訴者，其上訴期間之計算係以檢
察官收受判決正本之日期為準。
                              書記官  陳憶萱
中    華    民    國    98    年    10    月    15    日
附錄論罪科刑法條
中華民國刑法第321條
（加重竊盜罪）
犯竊盜罪而有左列情形之一者，處6月以上、5年以下有期徒刑：
一、於夜間侵入住宅或有人居住之建築物、船艦或隱匿其內而犯
    之者。
二、毀越門扇、牆垣或其他安全設備而犯之者。
三、攜帶兇器而犯之者。
四、結夥三人以上而犯之者。
五、乘火災、水災或其他災害之際而犯之者。
六、在車站或埠頭而犯之者。
前項之未遂犯罰之。


司法院資訊處製作；財團法人民間司法改革基金會備份。
